【裁判字號】    95,易,474
【裁判日期】    951130
【裁判案由】    違反毒品危害防制條例
【裁判全文】
臺灣雲林地方法院刑事判決               95年度易字第474號
公  訴  人  臺灣雲林地方法院檢察署檢察官
被      告  甲○○
                    國民
                    （現另案於臺灣雲林第二監獄執行中）
上列被告因違反毒品危害防制條例案件，經檢察官提起公訴（95
年度毒偵字第829 號），本院合議庭裁定進行簡式審判程序，由
法官一人判決如下：
    主      文
甲○○施用第二級毒品，累犯，處有期徒刑捌月。
    事實及理由
一、犯罪事實：
    甲○○前因施用第二級毒品案件，經送強制戒治，並由臺灣
    高雄地方法院檢察署（下稱高雄地檢署）檢察官聲請簡易判
    決處刑，經臺灣高等法院高雄分院於民國91年12月24日，以
    91年度上易字第1378號判處有期徒刑8 月確定；強制戒治部
    分，則於執行滿3 月後，經評定認為無繼續戒治之必要，另
    經臺灣高雄地方法院（下稱高雄地院）裁定停止戒治並宣告
    所餘戒治期間付保護管束後，於91年9 月19日即因停止戒治
    而出所。惟其於停止戒治期間，又因施用第二級毒品案件，
    經高雄地院於92年6 月6 日以92年度易字第885 號判處有期
    徒刑10月確定；其強制戒治部分旋經高雄地院撤銷裁定停止
    戒治，並再令其入戒治處所續行戒治，嗣於92年9 月4 日執
    行完畢出所，並旋於翌日移監接續執行前開有期徒刑，至94
    年2 月16日縮短刑期執行完畢。甲○○復於94、95年間，分
    別又因施用第二級毒品案件，經高雄地院前後於94年10月24
    日以94年度簡字第5737號判處有期徒刑6 月、95年5 月1 日
    以95年度簡字第567 號判處有期徒刑5 月確定在案。詎甲○
    ○施用毒品之惡性確實難以革除，自上開強制戒治執行完畢
    釋放後5 年內，復基於施用第二級毒品甲基安非他命（下稱
    甲基安非他命）之犯意，於95年6 月14日，在雲林縣褒忠鄉
    ○○村路邊，以將甲基安非他命置入玻璃球內，點火燒烤後
    吸食其煙之方式，施用甲基安非他命1 次，嗣於同日23時30
    分許，甲○○欲再次購買甲基安非他命，與販毒者在雲林縣
    褒忠鄉有才村雲158 甲公路7 公里900 公尺處發生衝突，造
    成友人楊真遭販毒者同夥開車輾斃，甲○○於95年6 月14
    日向警方說明案情並於翌日同意接受尿液驗檢，始悉上情。
二、認定事實所憑證據及理由：
    (一)雲林縣警察局虎尾分局查獲毒品嫌犯尿液送檢真實姓名對
      照表、詮昕科技股份有限公司濫用藥物尿液檢驗報告各1
      份。證明：被告於95年6 月15日採尿送驗，呈現安非他命
      及甲基安非他命陽性反應。
    (二)臺灣雲林地方法院檢察署刑案資料查註紀錄表、全國施用
      毒品案件紀錄表各1 份。證明：被告於強制戒治執行完畢
      後5 年內，再犯施用第二級毒品罪。
    (三)被告於本院審理時之自白。
    被告之自白與相關證據均相符合，本件事證明確，被告之犯
    行應堪認定。
三、論罪科刑之理由：
    (一)行為後法律有變更者，適用行為時之法律。但行為後之法
      律有利於行為人者，適用最有利於行為人之法律，修正後
      刑法第2 條第1 項定有明文。被告行為後，刑法業於94年
      1 月7 日修正，於94年2 月2 日公布，並於95年7 月1 日
      施行，是本件被告行為後，法律已有變更。又參酌最高法
      院95年5 月23日刑事庭第8 次會議決議，修正後刑法第2
      條第1 項之規定，係規範行為後法律變更所生新舊法律比
      較適用之準據法，於修正後刑法施行後，應適用修正後刑
      法第2 條第1 項之規定，本於統一性及整體性原則，綜其
      全部罪刑之結果，為「從舊從輕」之比較。本案關於新舊
      法比較及法律之適用，詳如附表所示。
    (二)被告所為，係犯毒品危害防制條例第10條第2 項之施用第
      二級毒品罪。被告持有甲基安非他命之低度行為，為施用
      毒品之高度行為所吸收，不另論罪。
    (三)又被告為累犯之理由，亦詳如附表所示。被告為累犯，應
      依法遞加重其刑。
    (四)本院審酌被告有多次施用第二級毒品前科，素行不良，前
      甫因施用毒品案件，於95年3 月28日經高雄地院以95年度
      簡字第567 號判處有期徒刑5 月確定在案，通緝期間復犯
      本案，顯未習得教訓，依賴毒品甚深，自制力亦甚為薄弱
      ；被告本次因與友人楊真購毒，與販毒者發生衝突，致
      楊真死亡，深感後悔，主動向警方說明案情，並接受採
      驗尿液（經警採尿送驗後始坦承施用毒品犯行，不符合自
      首要件），犯後坦承犯行，犯後態度良好等一切情狀，量
      處如主文所示之刑。
四、適用之法律：
    依刑事訴訟法第273 之1 第1 項、第299 條第1 項前段，毒
    品危害防制條例第10條第2 項，刑法第11條前段、第2 條第
    1 項前段、第47條（修正前），判決如主文。
中    華    民    國    95    年    11    月    30    日
                  刑事第五庭    法  官  楊  欣  怡
以上正本證明與原本無異。
如不服本判決，應於判決送達後10日內，向本院提出上訴狀。
                                書記官  洪  秀  虹
中    華    民    國    95    年    11    月    30    日
附錄法條：
毒品危害防制條例第10條
施用第一級毒品者，處 6 月以上 5 年以下有期徒刑。
施用第二級毒品者，處 3 年以下有期徒刑。
附表：
┌────────┬────────┬────────┬──────────┐
│法        條    │修正前規定      │修正後規定      │新舊法之適用        │
├────────┼────────┼────────┼──────────┤
│刑法第47條      │受有期徒刑之執行│受徒刑之執行完畢│(一)適用修正前刑法。  │
│累犯            │完畢，或受無期徒│，或一部之執行而│(二)被告前因施用毒品案│
│                │刑或有期徒刑一部│赦免後，5 年以內│  件，於91年12月24日│
│                │之執行而赦免後，│故意再犯有期徒刑│  經臺灣高等法院高雄│
│                │5 年以內再犯有期│以上之罪者，為累│  分院以91年度上易字│
│                │徒刑以上之罪者，│犯，加重本刑至2 │  第1378號判決判處有│
│                │為累犯，加重本刑│分之1 。        │  期徒刑8 月確定，復│
│                │至2分之1。      │第98條第2 項關於│  因施用毒品案件，於│
│                │                │因強制工作處分之│  92年6 月6 日經高雄│
│                │                │執行完畢或一部之│  地院以92年度易字第│
│                │                │執行而免除後，5 │  885 號判決判處有期│
│                │                │年以內故意再犯有│  徒刑10月確定，入監│
│                │                │期徒刑以上之罪者│  接續執行，於94年2 │
│                │                │，以累犯論。    │  月16日縮刑期滿，有│
│                │                │                │  臺灣高等法院被告前│
│                │                │                │  案紀錄表1 份在卷可│
│                │                │                │  稽，被告於有期徒刑│
│                │                │                │  執行完畢後，5 年以│
│                │                │                │  內再故意犯本件有期│
│                │                │                │  徒刑以上之罪，不論│
│                │                │                │  依修正前之刑法第47│
│                │                │                │  條，或修正後之刑法│
│                │                │                │  第47條第1 項之規定│
│                │                │                │  ，均構成累犯，修正│
│                │                │                │  後之刑法非較有利於│
│                │                │                │  被告，應依刑法第2 │
│                │                │                │  條第1 項前段規定，│
│                │                │                │  逕依修正前刑法第47│
│                │                │                │  條規定，論以累犯，│
│                │                │                │  加重其刑。        │
└────────┴────────┴────────┴──────────┘


司法院資訊處製作；財團法人民間司法改革基金會備份。
